【裁判字號】    95,交抗,83
【裁判日期】    950213
【裁判案由】    聲明異議
【裁判全文】
臺灣高等法院臺中分院刑事裁定          95年度交抗字第83號
抗  告  人
即受處分人  甲○
上列抗告人因聲明異議案件，不服臺灣南投地方法院中華民國94
年12月6日所為裁定（94年度交聲字第197號）提起抗告，本院裁
定如下:
    主      文
抗告駁回。
    理      由
一、受處分人甲○聲明異議及抗告意旨略以：舉發單位雖提出超
    速照片為證，然該照片似在靜止狀態中拍攝，且照片僅有車
    輛，無路旁景象，迥異一般測速照片，舉發單位所提照片，
    不足證明異議人有超速違規之行為；又，抗告意旨另提出含
    道路、背景之同車其他超速違規照片二幀，再次強調超速違
    規照片應含路旁景象等語。
二、按汽車行駛高速公路應依速限標誌指示。違反者，處罰鍰新
    台幣3000元以上、6000元以下罰鍰。汽車駕駛人之行為有左
    列情形之一，當場不能或不宜攔截製單舉發者，得對汽車所
    有人逕行舉發處罰：其他違規行為經以科學儀器取得證據資
    料者；前項逕行舉發，應記明車輛牌照號碼、車型等可資辨
    明之資料，查明汽車所有人姓名或名稱、住址後，製單舉發
    處罰之。高速公路交通管制規則第5條第1項、道路交通管理
    處罰條例第33條第1項、第7條之2第1項第6款、第2項分別定
    有明文。
三、本院經查，抗告人甲○所有之車號7661─ＤＫ號自小客車於
    94年 7月25日16時49分許，行經國道三號北上155.7 公里處
    ，因「速限110公里，經雷達（射）測定行速為124公里，超
    速14公里」違規事實，經內政部警政署國道公路警察局第七
    警察隊警員依採證照片，將受處分人之違規車號、車型等可
    資辨明之資料填寫於通知單封面上，並附採證照片，依法逕
    行舉發等情，有舉發機關94年8 月17日公警局交字第ＺＧＡ
    019275號舉發違反道路交通管理事件通知單、採證照片、交
    通部公路總局台中區監理所（南投監理站） 94年9月21日投
    監四字第裁65ＺＧＡ—019275號裁決書在卷可稽。抗告人雖
    以前情置辯，惟經原審審酌卷內相關文件資料得知：本件違
    規照片係由值勤人員經由雷射槍測速器之瞄準鏡對準目標（
    單一車輛）扣發射板機即可精確測出所瞄準目標之速度，系
    統將攝取車輛之影像，所拍攝照相均輸入電腦雷射槍測速照
    相軟體內，行速數據、測距、車輛影像、十字絲並顯示其牌
    照列印輸出，準確度無疑等情，亦有內政部警政署國道公路
    警察局第七警察隊94年9月19日公警七交字第0940771615 號
    函在卷可查，而依卷附採證照片，該照片係於測距89.9公尺
    時，針對單一車輛車體拍攝，照片中未見其他車輛本屬正常
    。又測速照片均以高速快門拍攝移動中車輛，照片顯示影像
    因屬凝結移動中車輛之連續移動過程中之剎那，故所得畫面
    中車輛呈靜止狀，符合一般高速攝影之原理，是亦不得以畫
    面所見車輛呈停止狀，即謂該車係在停止狀態中拍攝。況且
    ，抗告人雖質疑超速拍攝之採證照片應含道路、背景云云，
    並於抗告時提出同車違規超速之其他照片二幀佐證，然查本
    件違規照片固未含拍攝地點之道路、背景，但抗告人對照片
    中之車輛、車牌係其所有均不爭執，而該照片之車型、顏色
    、車牌均清晰可見，並於照片上下兩邊以電腦小字依序嵌入
    違規日期、時間、照片編號、舉發單位、時速限制、實際超
    速數據、測速距離、超速地點等資料，若非真有違規事實，
    豈能編造上述各項資料嵌入照片，由此益徵舉發事實屬實。
    此外參酌並無任何證據足資證明執勤警員有捏造事實、違法
    取締之情事，則執勤警員本其維護交通秩序、安全職責所為
    之逕行舉發，自應受到合法、正確之推定。原審因認原處分
    機關據以援引上述規定，裁處罰鍰新臺幣3000元整，逾期則
    依裁決書處罰主文二規定加倍處罰，並無不當，遂駁回其異
    議，經核尚無不合，抗告人徒以陳詞指摘原裁定不當，核為
    無理由，其抗告自應予駁回。
四、據上論斷，應依道路交通案件處理辦法第26條，刑事訴訟法
    第412條，裁定如主文。
中    華    民    國    95    年    2     月    13    日
              刑事第八庭  審判長法  官  羅  得  村
                                法  官  巫  政  松
                                法  官  陳  宏  卿
上列正本證明與原本無異。
不得再抗告。
                                書記官  顏  子  良
中    華    民    國    95    年    2     月    14    日
                                                      Ｒ


司法院資訊處製作；財團法人民間司法改革基金會備份。
